臺灣高雄地方法院刑事判決　　　　　　　　　　　　九十一年度易字第一八四三號
　　公　訴　人　臺灣高雄地方法院檢察署檢察官
　　被　　　告　丙○○
右列被告因竊盜案件，經檢察官提起公訴（九十一年度偵字第八八七八號），本院判
決如左：
    主  文
丙○○竊盜，累犯，處有期徒刑捌月。
    事  實
一、丙○○前因違反麻醉藥品管理條例及竊盜等案件，經法院裁定定其應執行刑有期
    徒刑一年確定，於民國八十六年九月四日縮刑期滿執行完畢。又因違反麻醉藥品
    管理條例、違反藥事法、竊盜等案件，經法院裁定定其應執行刑二年確定，入監
    服刑後於八十九年間假釋出獄，後經撤銷假釋，於九十年三月十三日執行殘刑完
    畢。詎猶不知悛悔，於九十一年二月二日晚間十時許後至翌日上午十時三十分許
    間之某時，在高雄縣鳳山市○○○路二二九巷十五弄一四一號前，見丁○○所有
    車號ＶＧ—七二六二號自小客車（價值約新台幣七萬元）停放於該處，有機可趁
    ，竟意圖為自己不法之所有，持不詳工具撬開車號ＶＧ—七二六二號自小客車之
    車門門鎖（毀損部分未經丁○○提出告訴），並啟動電源而竊取之，得手後，供
    己作為代步之交通工具。嗣於九十一年二月二十四日上午十時三十分許，為警於
    高雄縣鳳山市○○○路「萬客隆」停車場內尋獲車號ＶＧ—七二六二號，並於車
    內照後鏡採得丙○○之指紋而查悉上情。
二、案經高雄縣警察局鳳山分局報請臺灣高雄地方法院檢察署檢察官偵查起訴。
    理  由
一、訊據被告丙○○矢口否認有何公訴人所指之犯行，辯稱：伊在九十一年二月一日
    至二月三日休假，九十一年二月二日下午六點左右，甲○○及乙○○來鳳山找伊
    ，伊去鳳山火車站接他們後，先回伊家中一會兒，再帶他們到高雄縣鳳山市○○
    街二十五號一樓的遊藝場打電動玩具，到了晚上十二點多，伊拿一千元給乙○○
    坐車回家，伊則與甲○○一直打到九十一年二月三日中午十二點多，其間伊都沒
    有離開過遊藝場云云。
二、經查：
  (一)車號ＶＧ—七二六二號自小客車係經被害人丁○○之夫於九十一年二月二日晚間
    十時許，將之停放於高雄縣鳳山市○○○路二二九巷一五弄一四一號前，後於九
十一年二月三日上午十時三十分許，為被害人丁○○發覺失竊等情，已經被害人
    丁○○於警、偵訊中指述綦詳，並有車輛竊盜車牌遺失資料個別查詢報表—查詢
    車輛認可資料、車籍作業系統—查詢認可資料及領結各一紙在卷可稽，是足認車
    號ＶＧ—七二六二號自小客車失竊之時間應係在九十一年二月二日晚間十時許後
    至翌日上午十時三十分許間，先予敘明。
  (二)又被告雖以前詞置辯，惟證人甲○○到庭證稱：「因為那天剛領錢，那天下午我
    打電話給丙○○，我打他手機，號碼我忘了，我用我的手機000000000
    0打給他的，我與乙○○一起去的，我有跟他說到的時間，他到鳳山火車站等我
    們，我們到了之後，丙○○就騎機車載我與乙○○先到他家，後來再去遊藝場，
    我們大約晚上七點半左右到遊藝場，我們三人共騎一部機車到那裡，我們三人沒
    有坐在一起打電動，看得到對方，我打到當天晚上十二點多，我要求丙○○載我
    們二人回去他家睡覺，他有載我們二人去他家睡覺，我們三人一起回到他家，一
    起睡覺，我們睡到隔天早上八點多，我們就出去在鳳山市那裡逛，到中午十二點
    多，我就要求他載我們到車站，他就載我們二人一起到車站，我與乙○○一起回
    台南。」、「（去遊藝場前有去被告家，期間被告有無離開？）沒有，他都跟我
    們在一起。」、「（被告與你們從晚上七點半左右打電動直到晚上十二點期間被
    告有無離開？）我沒有一直看著他，我不知道。」、「（你們十二點多回到被告
    家睡覺直到早上八點多起床，被告有無離開他家？）我不知道。」，及證人乙○○到庭證稱：「是，被告到火車站載我們，我們三人共乘一部機車去打電動，我
    們打電動之前沒有去過其他地方，我們晚上七點半多到鳳山，我們就直接到遊藝
    場，我們打到晚上十二點多，我們在遊藝場就各自打各自的，我坐的位置應該看
    得到被告，我沒有注意到被告有無離開過他的座位，打完電動我們三人再騎一部
    機車到被告家裡睡覺，直到早上八點多起床，我們就到鳳山市逛街，後來中午十
    二點多我們就火車站坐火車。」、「（你們十二點多回到被告家睡覺直到早上八
    點多起床，被告有無離開他家？）我不知道。」等語（見本院九十一年九月十八
    日審判筆錄），與被告供述：「高雄縣鳳山市○○街二五號一樓的遊藝場，我提
    議要去那裡的，因他們從台南來找我，我不知道要帶他們去哪裡，所以才帶他們
    去遊藝場，因我們在當兵時，他們有說若放假要來高雄找我玩，甲○○二月二日
    晚上六點多打電話給我說要下來找我玩，我們約在鳳山火車站見面，我去接他們
    後，我們三人騎一部機車到我家，之後沒多久我就載他們去打電動。」、「（打
    電動時，有無坐在一起？）有，當晚乙○○凌晨十二點多我拿一千元給他坐計程
    車回家，我與甲○○一直打到隔天中午十二點，我們都沒有離開過，我們從二月
    二日晚上七點多打到隔天中午十二點多，我就騎機車載甲○○到鳳山火車站讓他
    做火車回台南，之後我就回家睡覺。」等節（見本院九十一年九月十八日審判筆
    錄），窘然不同；輔以被告於偵訊中供稱：「於九十一年二月二日有朋友開車來
    載我，不知道是否是這一部車，我朋友名叫劉銘琳，他住在台北，詳細地址我不
    知道，我只能用手機聯絡他，我們當時出去的時間是九十一年二月二日二十時許
    ，但是劉銘琳所駕駛的車應不是ＶＧ—七二六二號的自小客車。」等語（見九十
    一年五月十四日偵訊筆錄），益見被告對其於九十一年二月二日晚間究係身在何
    處，與何人同在等情節，說法前後矛盾，其供詞殊無可採；再參以證人甲○○、
    乙○○二人所述，渠等與被告係於九十一年二月三日凌晨零時許返回被告家中，
    旋即入睡至當日上午八時許，其間被告有無出門，渠等並不知悉，是證人甲○○
    、乙○○之證詞亦顯不足為被告不在場之有利佐證；又被告係於九十年四月三日
    入伍服役，於九十一年二月一日至九十一年二月三日休假，有官兵請假報告暨物
    品攜出證明單一紙在卷可考，是被告之休假期間與車號ＶＧ—七二六二號自小客
    車失竊之時間亦屬吻合；再者，警方於九十一年二月二十四日尋獲車號ＶＧ—七
    二六二號自小客車後，於後視鏡採得二枚指紋，其中一枚與該車之使用人林駿騰
    右拇指指紋相符，另一枚經輸入電腦，再由人工確認結果，與被告指紋卡之左拇
    指指紋相符，亦有內政部警政署刑事警察局九十一年三月十五日刑紋字第○九一
    ○○四一一三九號鑑驗書一紙可參，以被告與被害人丁○○素不相識，被告應無
    搭乘車號ＶＧ—七二六二號自小客車之機會，衡情，被告之指紋當無出現於車號
    ＶＧ—七二六二號自小客車車內之可能，且採集得被告指紋之處所，為車內之後
    視鏡，採得之指紋為被告之左拇指指紋，堪認該枚指紋應係被告於調整後視鏡時
    所留下。綜合以上各情觀察，被告休假之時間與車號ＶＧ—七二六二號自小客車
    失竊之時間相符，被告對其於該段期間之行蹤，供述前後反覆，且證人甲○○、
    乙○○之證詞，亦不足為被告不在場之有利推論，輔以於車號ＶＧ—七二六二號
    自小客車車內後視鏡上採得被告之左拇指指紋，足認車號ＶＧ—七二六二號自小
    客車確係被告所竊取無誤。被告所辯，均無可採。事證明確，被告犯行，洵堪認
    定。
二、查車號ＶＧ—七二六二號自小客車於九十一年二月二日晚間十時許，係上鎖停於
    高雄縣鳳山市○○○路二二九巷一五弄一四一號前，其失竊後經警於九十一年二
    月二十四日尋獲時，發動鎖及兩邊前門鎖均有破壞痕跡，已經被害人丁○○指述
    在卷，顯見被告係以不詳工具撬開門鎖、啟動電源竊取該車，惟因該不詳工具未
    扣案，故無從推認該工具是否為兇器，是核被告丙○○所為，係犯刑法第三百二
    十條第一項之竊盜罪。又被告前因違反麻醉藥品管理條例及竊盜等案件，經法院
    裁定定其應執行刑有期徒刑一年確定，於八十六年九月四日縮刑期滿執行完畢；
    又因違反麻醉藥品管理條例、違反藥事法、竊盜等案件，經法院裁定定其應執行
    刑二年確定，入監服刑後於八十九年間假釋出獄，後經撤銷假釋，於九十年三月
    十三日執行殘刑完畢，有臺灣高等法院被告全國前案紀錄表及刑案資料查註紀錄
    表可參，其受有期徒刑之執行完畢，五年以內再犯有期徒刑以上之罪，為累犯，
    應依刑法第四十七條規定加重其刑。爰審酌被告因見他人之車輛乏人看管，有機
    可趁，即心生歹念加以竊取，且被告前已有多次竊盜前科，竟仍不知悔改，再犯
    本件竊盜犯行，顯見其惡性非輕，犯後復未見悔意，惟念其竊盜所得已歸還被害
    人，有領結一紙可佐，對被害人所生之損害尚非重大等一切情狀，量處如主文所
    示之刑。至被告持以撬開車門之不詳工具，既未經扣案，又無證據可資佐證係被
    告所有，爰不併予宣告沒收。
據上論斷，應依刑事訴訟法第二百九十九條第一項前段，刑法第三百二十條第一項、
第四十七條，罰金罰鍰提高標準條例第一條前段，判決如主文。
本案經檢察官朱秋菊到庭執行職務。
中      華      民      國    九十一    年      十      月     十一     日
                                  臺灣高雄地方法院刑事庭
                                      法  官    曾  淑  娟
右正本證明與原本無異。
如不服本判決，應於判決送達後十日內，向本院提出上訴狀。
                                      書記官    呂  怜  勳
中      華      民      國    九十一    年      十      月     十一     日
